臺灣臺南地方法院交通事件裁定　　　　99年度交聲字第1564號
移送機關　交通部公路總局嘉義區監理所新營監理站
異議人即
受處分人　范國炫
上列異議人即受處分人因違反道路交通管理處罰條例案件，對於
交通部公路總局嘉義區監理所新營監理站民國99年12月10日所為
之裁決處分（處分案號：新監裁違字第裁73-GF0000000號）聲明
異議，本院裁定如下：
    主  文
異議駁回。
    理  由
一、原處分意旨略以：異議人即受處分人范國炫（下稱異議人）
    駕駛車牌號碼3K-5349 號自用小客車，於民國99年11月2 日
    上午10時40分許，在臺中市○○○街與中清西路二街之交岔
    路口處，因駕車行經設有燈光號誌管制之交岔路口闖紅燈，
    遭臺中市警察局第六分局何安派出所員警當場攔停製單舉發
    。嗣經移送機關即交通部公路總局嘉義區監理所新營監理站
    認其違規事證明確，依道路交通管理處罰條例第53條第1 項
    、第63條第1 項第3 款及違反道路交通管理事件統一裁罰基
    準表之規定，裁處異議人罰鍰新臺幣（下同）2,700 元，並
    記違規點數3 點等處分。
二、本件聲明異議意旨略以：異議人自中清西二街之停車場出來
    ，行經上開違規地點並未注意中清西二街之燈光號誌為何，
    然當時車流量大，警方距離異議人50公尺，前方尚有4 、5
    輛汽車阻擋，並未看見異議人闖紅燈，亦未出示違規採證錄
    影證明異議人確有闖紅燈，因而為此聲明異議，請求撤銷原
    處分等語。
三、按汽車駕駛人，行經有燈光號誌管制之交岔路口闖紅燈者，
    處1,800 元以上5,400 元以下罰鍰，並記違規點數3 點，道
    路交通管理處罰條例第53條第1 項、第63條第1 項第3 款分
    別定有明文。
四、經查：
  (一)異議人駕駛車牌號碼3K-5349 號自用小客車，於99年11月2
    日上午10時40分許，在臺中市○○○街與中清西路二街之交
    岔路口處，因駕車行經設有燈光號誌管制之交岔路口闖紅燈
    ，遭臺中市警察局第六分局何安派出所員警當場攔停製單舉
    發等情，有臺中市警察局99年11月2 日中市警交字第GF0000
    000 號舉發違反道路交通事件通知單1 紙在卷可稽。
  (二)其次，證人即當日舉發本違規事件之臺中市警察局第六分局
    何安派出所員警趙辰剛於100 年1 月5 日本院調查時到庭結
    證：「（問：本件是否你舉發？〈提示舉發單並告以要旨〉
    ）是我舉發的。〈庭呈當時之現場圖〉」、「（問：當時情
    形如何？）當時我與同事行駛華美西街，往中清西二街方向
    行駛，當時我的行向號誌為綠燈，異議人行駛於中清西二街
    從我右前方出現，他要左轉華美西街，當時中清西二街是紅
    燈。」、「（問：看到異議人之車輛，你的視線前方有無車
    輛？）沒有，就連我對向車輛要通過中清西二街也禮讓他先
    過。」、「（問：你看到當時距離異議人之車輛多遠？）約
    五十公尺。」、「（問：當時有無照相或攝影？）我們行車
    紀錄器有錄到部分談話的部分，當時他第一次是有坦承闖紅
    燈，但是正好沒有錄到。」等語（詳本院卷第24頁），並有
    臺中市政府警察局第六分局100 年1 月3 日中市分六警交字
    第0990044059號函附舉發現場之相關位置圖及路口現況照片
    各1 份在卷可佐。
  (三)按交通勤務警察或依法令執行交通稽查任務人員，開單舉發
    違反道路交通管理處罰條例所列之違規事實，經公路主管機
    關或警察機關所為之裁決處罰，本質上為行政處分，係公務
    員基於職務上權力，依法就特定之具體事件所為具公法上效
    果之單方行政行為，基於公務員為公法上行為具有公信力之
    原則，該行政行為當可被推定為真正，其據以依法處分之事
    實認定亦為正確無誤。參以，本件舉發員警趙辰剛與異議人
    素不相識且無怨隙，復經具結在卷，衡情應無設詞攀誣，或
    虛構違規事實陷害異議人之理，本院亦查無任何證據足資證
    明執勤員警有捏造事實違法取締之情事存在，則執勤警員本
    其維護交通秩序職責所為之舉發，自應受到合法、正確之推
    定。綜此，依證人趙辰剛前揭證述可知，其當天係沿華美西
    街往中清二街方向行駛，並以目視之方式，確認華美西街之
    燈光號誌為綠燈，猶見異議人自右前方出現，沿中清西二街
    左轉華美西街，因而判斷異議人闖紅燈，始予以攔檢，而依
    證人所處之位置，視線清晰，燈光號誌清楚可見，未受其他
    照牌、路樹或他物所遮蔽，且得見對向車輛禮讓異議人先行
    通過等客觀情況觀之，應可極易分辨上開交岔路口之燈光號
    誌情形及辨識異議人車輛之行進方向，而無誤認異議人闖紅
    燈之可能。是異議人以前詞置辯顯係卸責之詞，不足採信。
五、綜上所述，異議人於前揭時、地，駕駛車牌號碼3K-5349 號
    自用小客車，有行經設有燈光號誌管制之交岔路口闖紅燈之
    違規事實，應堪認定。則移送機關依道路交通管理處罰條例
    第53條第1 項、第63條第1 項第3 款及違反道路交通管理事
    件統一裁罰基準表之規定，裁處異議人罰鍰2,700 元，並記
    違規點數3 點，核無違誤。本件異議無理由，應予駁回。
六、據上論斷，應依道路交通管理處罰條例第87條第2 項，道路
    交通事件處理辦法第18條，裁定如主文。
中    華    民    國   100    年    1     月    31    日
                  交通法庭  法  官  鄭燕璘
以上正本證明與原本無異。
如不服本裁定，應於送達後5日內，向本院提出抗告狀（應附繕
本）。
                            書記官  蔡明峰
中    華    民    國   100    年    1     月    31    日